臺灣士林地方法院交通事件裁定       100年度交聲字第1132號
移送機關即
原處分機關  臺北市交通事件裁決所
異  議  人
即受處分人  洪慧娟
上列異議人即受處分人因違反道路交通管理處罰條例案件，對於
臺北市交通事件裁決所於中華民國100 年12月2 日所為之處分（
原處分案號：北市裁罰字第裁22-1AH060316號），聲明異議，本
院裁定如下：
    主  文
異議駁回。
    理  由
一、原處分意旨略以：異議人即受處分人洪慧娟於民國100 年11
    月2 日下午3 時47分許，未依規定之停車時間，將車牌號碼
    3D-4678 號自用小客車停放於臺北市○○路168 號前，經警
    依採證照片逕行舉發，裁處罰鍰新台幣（下同）600 元等情
    。
二、異議意旨則以：異議人於上開時、地停車時，僅見停車格之
    地面標示限時停車及人行道設立標誌牌記載停車時間、停車
    費計算方式，未注意該標誌牌記載「限停1 小時」之內容，
    且該停車格之地面復未標示「限停1 小時」，遭裁罰非屬合
    理等情。
三、按汽車停車時，停車時間、位置、方式及車種，如公路主管
    機關、市區道路主管機關或警察機關有特別規定時，應依其
    規定；又汽車駕駛人停車時，停車時間、位置、方式、車種
    不依規定者，處600 元以上1,200 元以下罰鍰，道路交通安
    全規則第112 條第1 項第15款及道路交通管理處罰條例第56
    條第1 項第9 款分別定有明文。
四、經查：
（一）異議人於100 年11月2 日下午3 時47分許，將車牌號碼3D
      -4678 號自用小客車停放於臺北市○○路168 號前停車格
      ，停車時間超過1 小時，且該停車格旁之人行道設立標誌
      牌記載「限停1 小時（假日除外）」等情，未據異議人表
      示爭執，復有採證照片及臺北市停車管理工程處100 年11
      月14日北市保管字第10034949800 號書函附卷可稽，而
      100 年11月2 日為正常上班日，非屬假日，是異議人確有
      在上開地點停車超過1 小時之違規行為一節，應足認定。
（二）異議人雖辯稱該停車格之地面未標示「限停1 小時」，其
      不知在該處停車之時間限於1 小時等情。然該停車格之地
      面已標示「限時停車位」，業據異議人坦認在卷，並有臺
      北市停車管理工程處上開書函可參，堪信異議人在上開地
      點停車時，對於該停車格之停車時間設有限制一節，應已
      知悉甚明。又上開停車格旁之人行道設有標誌牌，該標誌
      牌以白底黑字之方式，記載「週一至週五07：00-20 ：00
      」及停車費之收費方式，而在該等記載之上方，復以紅底
      白字之方式，記載「限停1 小時（假日除外）」，該等記
      載之字體清晰，且「限停1 小時」等字樣係以紅底白字之
      方式標示，顯係提醒駕駛人注意，該標誌亦未遭他物遮蔽
      ，此有採證照片可佐，足見駕駛人就上開關於停車時間限
      制之標示，應無不能注意之情事；況異議人坦認其於上開
      時、地停車時，確見該標誌牌標示之停車時間及停車費收
      費方式等內容等情，衡情，異議人對於上述標誌牌內刻意
      以紅底白字方式標示關於停車時間限制之記載，即應無不
      能注意之情形，是異議人辯稱其不知該處停車時間限於1
      小時等情，即難認有據。再者，主管機關既已在該停車格
      旁之人行道，以上開標誌牌標示停車時間之限制，用以提
      醒駕駛人注意，則縱使未在停車格之路面標示限時停車之
      時間，亦難謂有何不當之處，是異議人以前開停車格之路
      面未標示限時停車之時間等情置辯，自難謂有據。
（三）綜上，異議人確有於上揭時、地，未依規定之停車時間停
      車之違規行為一節，已堪認定，故移送機關依據道路交通
      管理處罰條例第56條第1 項第9 款及違反道路交通管理事
      件統一裁罰基準及處理細則等規定，裁處異議人罰鍰600
      元，認事、用法均無違誤，異議人所持前開辯稱非屬足採
      。從而，本件聲明異議為無理由，應予駁回。
據上論斷，應依道路交通事件處理辦法第18條，裁定如主文。
中    華    民    國   100    年    12    月    13    日
                  交通法庭法  官  邰婉玲
以上正本證明與原本無異。
對於本件裁定如有不服，應於送達後5 日內，向本院提出抗告書
狀，敘述抗告之理由，抗告於臺灣高等法院。
中    華    民    國   100    年    12    月    13    日
                          書記官  謝金宏